【裁判字號】    97,交聲,131
【裁判日期】    970430
【裁判案由】    違反道路交通管理處罰條例聲明異議
【裁判全文】
臺灣臺北地方法院交通事件裁定       97年度交聲字第131號
原處分機關  交通部公路總局臺北區監理所
異  議  人
即受處分人  乙○○
上列異議人因違反道路交通管理處罰條例事件，對於臺北市監理
所於中華民國96年12月28日所為之北監營第裁40－AEW473167 號
處分（原舉發通知單號碼：北市警交字第AEW473167 號）聲明異
議，本院裁定如下：
    主  文
異議駁回。
    理  由
一、原處分意旨略以：異議人即受處分人乙○○於民國96年11月
    15日10時50分許，駕駛車牌號碼：203 －DK號自小客車，在
    臺北市○○路（國泰金控前），因「駕車行經有燈光號誌管
    制之交岔路口闖紅燈」違規，遭臺北市政府警察局警員舉發
    ，並製發臺北市政府警察局北市警交字第AEW473167 號通知
    單。嗣異議人雖於應到案日期前提出申訴，惟經原處分機關
    函請舉發單位調查結果，仍認受處分人確有前開違規行為，
    原處分機關乃於96年12月28日，依道路交通管理處罰條例第
    53條第1 項、第63條第1 項第3 款（漏列第3 款），違反道
    路交通管理事件統一裁罰基準及處理細則第43條、第44 條
    、第67條規定裁處受處分人罰鍰新壹幣（下同）2,700 元，
    並記違規點數3 點。
二、聲明異議意旨略以：伊當時駕駛車牌號碼：203 －DK號自小
    客車行經該路口時確實是綠燈並非紅燈，應是伊車輛通過後
    ，有行人按下燈號轉換器而使員警誤為闖紅燈，伊確實未闖
    紅燈，另該路口有無照相設施，以作為事證，為此聲明異議
    及請求撤銷原處分云云。
三、按汽車駕駛人行經有燈光號誌管制之交岔路口闖紅燈者，處
    新臺幣1,800 元以上5,400 元以下罰鍰；又有前開情形者，
    記違規點數3 點，道路交通管理處罰條例第53條第1 項、第
    63 條 第1 項第3 款分別定有明文。經查：
  (一)異議人於96年11月15日10時50分許，駕駛車牌號碼：203 －
    DK號自小客車，行經臺北市○○路（國泰金控前），因違規
    闖越紅燈之行為，遭警查獲舉發乙節，業據證人即舉發本件
    交通違規事件之警員甲○○於本院97年4 月7 日訊問時證稱
    明確，復有臺北市政府警察局96年11月15日北市警交字第
    AEW473167 號通知單1 份在卷可稽。
  (二)雖異議人以前揭情詞置辯。惟：
  (1)依證人甲○○於本院訊問時證稱：當時伊在卷附編號一照片
    所示機車停等區等綠燈，伊當時騎機車要通過該路口，異議
    人從伊左側內側車道開車行駛過去，沒有等紅燈的跡象，而
    且異議人車子通過後，伊還看一下管制燈號還是紅燈，並且
    看了左右的行人號誌，還有約10幾秒的時間，伊確定當時為
    紅燈，而且伊及其他的車輛都在等綠燈，於是伊閃了警示燈
    ，追了上去，示意異議人停車，在下一個路口攔下異議人。
    伊當時是勤務結束要騎車回派出所等語（見本院97年4 月7
    日審判筆錄第2 頁），而證人甲○○當時為依法值勤之警員
    ，復與異議人無任何仇隙，衡諸常情，證人甲○○殊無設詞
    誣陷異議人，而致己身陷於偽證重罪危險之理，是證人甲○
    ○所為之前揭證言，應屬確實，堪予採信。
  (2)又警員取締交通違規事件，其以照相方式取證者，固足為違
    規之證明，惟警員當場舉發者，舉發之員警本身之目睹、耳
    聞，亦為違規人違規之證明，非必所有之違規事件，均需有
    採證照片方足為違規之證據。況以本案違規行為一過即逝，
    並非長期存在，猶無可能要求警員再拍照存證後，始足認定
    有違規之情事，是異議人辯稱該路口有無照相設施，以作為
    事證云云，亦無足影響本院前開之認定。
  (3)基此，異議人確實有於前開時、地，駕駛自用小客車行駛於
    該路口時，有闖越紅燈之情事，甚為明確。
四、綜上所述，原處分機關以異議人行經有燈光號誌管制之交岔
    路口闖紅燈，依道路交通管理處罰條例第53條第1 項、道路
    交通管理事件統一裁罰基準及處理細則等規定，對異議人處
    以2,700 元罰鍰，並依道路交通管理處罰條例第63條第1 項
    第3 款（漏列第3 款）規定記違規點數3 點，於法並無不合
    。異議人執前詞而聲明異議，指摘原處分不當，非有理由，
    應予駁回。
據上論斷，應依道路交通管理處罰條例第87條第2 項、道路交通
案件處理辦法第19條，裁定如主文。
中    華    民    國    97    年    4     月    30    日
                       臺灣臺北地方法院交通法庭
                            法  官  賴淑美
以上正本證明與原本無異。
如不服本裁定，應於裁定送達後5 日內向本院提出抗告狀。
                            書記官  許翠燕
中    華    民    國    97    年    5     月    1     日


司法院資訊處製作；財團法人民間司法改革基金會備份。
